# 购房延期付款计提的违约金是非经常性损益吗？

提问人：q0409 时间：2011-08-11 16:23:30
购房延期付款计提的违约金是非经常性损益吗？

回答人：chenyiwei
违约金一般计入营业外支出。从非经常性损益的列举项目看，营业外支出一般是非经常性损益。但鉴于违约金的付出在很大程度上归咎于管理层资金调度不力导致无力按时支付，一定程度上也反映了管理层的管理能力，因此个人理解如果金额较大，还是很可能被证监会要求不能作为非经常性损益的，除非是由于管理层不可控制的原因导致的（当然，这又是专业判断的范畴了）。